【裁判字號】    98,家聲,13
【裁判日期】    980211
【裁判案由】    同意變更遺產
【裁判全文】
臺灣嘉義地方法院民事裁定              98年度家聲字第13號
聲  請  人  行政院國軍退除役官兵輔導委員會嘉義榮民服務處
                      送達代收.
上列聲請人聲請准予變賣被繼承人陳黃連之遺產事件，本院裁定
如下：
    主      文
被繼承人陳黃連（民國○○年○月○○○日生，身分證統一編號
：Ｚ000000000號，於民國九十三年八月五日死亡)所
遺坐落嘉義縣民雄鄉○○段0000-0000地號土地，面積28.61平方
公尺、權利範圍全部，及坐落嘉義縣民雄鄉○○○段福小段19
9-28地號土地之建物即門牌號碼嘉義縣民雄鄉福村十四鄰福
86號之2（未辦保存登記房屋），面積25.16平方公尺，權利範圍
全部，准予變賣。
聲請程序費用由被繼承人陳黃連遺產負擔。
    理      由
一、按被繼承人在台灣地區之遺產，由大陸地區人民依法繼承者
    ，其所得財產總額，每人不得逾新臺幣二百萬元；第一項遺
    產中，有以不動產為標的者，應將大陸地區繼承人之繼承權
    利折算為價額，臺灣地區與大陸地區人民關係條例第67條第
    1項前段及第4項前段定有明文。次按亡故退除役官兵遺產，
    除設籍於行政院國軍退除役官兵輔導委員會（以下簡稱輔導
    會）所屬安養機構者，由該安養機構為遺產管理人外；餘由
    設籍地輔導會所屬之退除役官兵服務機構為遺產管理人；遺
    產管理人為清償債權、交付遺贈物或移交遺產給大陸地區繼
    承人，有變賣遺產之必要者，應聲請法院許可後辦理，退除
    役官兵死亡無人繼承遺產管理辦法第4條、第8條之1第1項亦
    有明文規定。
二、聲請意旨略以：聲請人為被繼承人陳黃連之遺產管理人，前
    曾聲請鈞院以94年度家催字第41號民事裁定准予公示催告，
    該被繼承人大陸地區以外之繼承人、債權人及受遺贈人，於
    公示催告最後登載新聞紙之日起1年2月內，承認繼承、報明
    債權及願受遺贈與否之聲明，聲請人已將公告內容於94年4
    月19日刊載於台灣新生報第12版，上開公告期限已經屆滿。
    被繼承人陳黃連在台為單身亡故榮民，且在台灣並無繼承人
    ，而大陸地區繼承人有其胞弟陳金昌一人，經發還金額為新
    台幣150萬元，被繼承人尚遺留有不動產，故應將繼承人繼
    承之不動產以折算價額方式發還大陸繼承人，爰依臺灣地區
    與大陸地區人民關係條例第67條第1、4項規定，聲請准予變
    賣被繼承人陳黃連所遺不動產，將標售之價款依規定由其大
    陸親屬繼承等語。
三、經查：聲請人主張之前開事實，業據提出戶籍謄本、本院94
    年度家催字第41號民事裁定及確定證明書、登報證明、土地
    所有權狀、土地登記第一類謄本、土地及建築改良物買賣所
    有權移轉契約書、本院嘉院龍民強96聲繼字第4號函文、親
    屬系統表、財團法人海峽交流基金會（96）核字第006110號
    證明、親屬關係公證書、財團法人海峽交流基金會（96）核
    字第006113號證明、委託書、委託書公證書、遺產收支查詢
    作業明細表（以上均為影本）各1份等件為證，並經本院依
    職權調取94年度家催字第41號公示催告民事卷、96年度聲繼
    字第4號繼承表示民事卷核閱無誤，應堪信為真實。從而，
    聲請人依前揭規定，聲請准予變賣被繼承人陳黃連所遺如主
    文所示之不動產，並無不符，應予准許。
四、爰依非訟事件法第21條第1項前段、第157條之規定，裁定如
    主文。
中    華    民    國    98    年     2    月    11    日
                      家事法庭法  官  李文輝
以上正本係照原本作成。
如對本裁定抗告，須於裁定送達後10日之不變期間內，向本院提
出抗告狀，並繳納抗告費新臺幣1,000元。
中    華    民    國    98    年    2     月    11    日
                              書記官  黃秀嬌


司法院資訊處製作；財團法人民間司法改革基金會備份。
